ja: レーシングカートのシートサイズ: L; M; S; XL; XS; XXL; その他
sk-SK: Veľkosť sedadla pretekárskej motokáry: L; M; S; XL; XS; XXL; Iné
ko: 레이싱 카트 시트 사이즈: L; M; S; XL; XS; XXL; 기타
bg-BG: Размер на седалка за състезателен карт: L; M; S; XL; XS; XXL; Друго
sv: Storlek för racingkartstol: L; M; S; XL; XS; XXL; Övrigt
lt-LT: Lenktyninio kartingo sėdynės dydis: L; M; S; XL; XS; XXL; Kita
tr: Yarış kartı koltuğu beden ölçüsü: L; M; S; XL; XS; XXL; Diğer
cs: Velikost sedadla závodní motokáry: L; M; S; XL; XS; XXL; Ostatní
ru: Размер сиденья гоночного карта: L; M; S; XL; XS; XXL; Другое
pt-BR: Kart de corrida tamanho do banco: G; M; P; GG; PP; XG; Outros
fr: Taille du siège de kart de course: L; M; S; XL; XS; XXL; Autre
it: Taglia sedile da kart da corsa: L; M; S; XL; XS; XXL; Altro
da: Størrelse på racerkartsæde: L; M; S; XL; XS; XXL; Andet
vi: Kích thước ghế xe đua kart: L; M; S; XL; XS; XXL; Khác
ro-RO: Dimensiuni scaun kart de curse: L; M; S; XL; XS; XXL; Altele
el: Μέγεθος καθίσματος αγωνιστικού καρτ: L; M; S; XL; XS; XXL; Άλλο
sl-SI: Velikost dirkalne sedežne garniture za karting: L; M; S; XL; XS; XXL; Drugo
nb: Størrelse på racingkartsete: L; M; S; XL; XS; XXL; Annet
th: ขนาดเบาะรถโกคาร์ท: L; M; S; XL; XS; XXL; อื่นๆ
es: Talla de asiento del kart de carreras: L; M; S; XL; XS; XXL; Otro
hu: Gokartülés mérete: L; M; S; XL; XS; XXL; Egyéb
hr-HR: Veličina sjedala za karting: L; M; S; XL; XS; XXL; Ostalo
pl: Rozmiar siedziska gokarta wyścigowego: L; M; S; XL; XS; XXL; Inne
de: Sitzgröße des Rennkarts: L; M; S; XL; XS; XXL; Sonstige
zh-TW: 賽車卡丁車座椅尺寸: L; M; S; XL; XS; XXL; 其他
pt-PT: Tamanho do assento do kart de corrida: L; M; S; XL; XS; XXL; Outro
zh-CN: 竞技卡丁车座椅尺码: L; M; S; XL; XS; XXL; 其他
fi: Karting-kilpa-auton istuimen koko: L; M; S; XL; XS; XXL; Muu
en: Racing kart seat size: L; M; S; XL; XS; XXL; Other
nl: Racekart stoelmaat: L; M; S; XL; XS; XXL; Overig